【裁判字號】    99,抗,133
【裁判日期】    990817
【裁判案由】    本票裁定
【裁判全文】
臺灣臺北地方法院民事裁定               99年度抗字第133號
抗  告  人  乙○○
相  對  人  富邦人壽保險股份有限公司
法定代理人  甲○○
上列當事人間本票裁定事件，抗告人對於中華民國99年5月27日
本院99年度司票字第5594號裁定提起抗告，本院裁定如下：
    主  文
抗告駁回。
抗告程序費用新台幣壹仟元由抗告人負擔。
    理  由
一、按執票人向本票發票人行使追索權時，得聲請法院裁定後強
    制執行，票據法第123 條定有明文。又本票執票人依上揭規
    定，聲請法院裁定許可對發票人強制執行係屬非訟事件，此
    項聲請之裁定及抗告法院之裁定，僅依非訟事件程序，以審
    查強制執行許可與否，並無確定實體上法律關係存否之效力
    ，如發票人就票據債務之存否有爭執時，應由發票人提起確
    認之訴，以資解決，最高法院56年臺抗字第714 號、57年臺
    抗字第76號判例可資參照。
二、本件相對人主張其執有抗告人於民國98年10月1日簽發之本
    票1紙（下稱系爭本票），付款地在相對人公司事務所，金
    額新臺幣369,265元，利息未約定，免除作成拒絕證書，到
    期日99年2月28日，詎於到期後經提示未獲付款，為此提出
    本票1紙，聲請本院裁定准予強制執行等情，業據其提出本
    票為證，原法院裁定准予強制執行，於法並無不合。
三、抗告意旨略以：抗告人簽發系爭本票係作為返還相對人保險
    解約金擔保之用，非供作強制執行之聲請，且抗告人業與相
    對人協議分期還款，迄今已返還相對人部分款項，相對人聲
    請強制執行金額不符，為此提起抗告，求為廢棄原裁定等語
    。
四、經查，相對人主張上開事實，業據其提出系爭本票1紙為證
    ，且為抗告人所不爭，原審就系爭本票為形式上之審查，認
    其已具備本票各記載事項合於票據法第120條規定，屬有效
    之本票，乃裁定准予強制執行，並無不合。抗告意旨雖以系
    爭本票僅為擔保之用且系爭本票債務業已部分清償等情，縱
    然屬實亦概為抗告人系爭本票簽發之原因或目的，及系爭本
    票債務數額多寡等實體爭執事項，揆諸上開說明，非為法院
    在非訟程序所得審究者，應由抗告人另行提起確認之訴，以
    資解決，不得於非訟事件程序中為此爭執。從而，抗告意旨
    指摘原裁定不當，求予廢棄，為無理由，應予駁回。
五、爰依非訟事件法第55條第1項及第2項、第21條第2項、第24
    條第1項、第46條、民事訴訟法第495條之1第1項、第449條
    第1項、第78條，裁定如主文。
中    華    民    國    99    年    8     月    17    日
                民事第五庭    審判長法  官  薛中興
                                    法  官  洪純莉
                                    法  官  莊書雯
以上正本係照原本作成。
本裁定不得抗告。
中    華    民    國    99    年    8     月    18    日
                                    書記官  謝梅琴

司法院資訊處製作；財團法人民間司法改革基金會備份。
